臺灣桃園地方法院刑事裁定
111年度簡抗字第9號
抗  告  人  
即  被  告  徐立宸



上列抗告人即被告因竊盜案件，不服本院於中華民國111年6月22
日上訴駁回之裁定（111年度桃簡字第96號），提起抗告，本院
裁定如下：
    主  文
抗告駁回。
    理  由
一、抗告意旨略以：抗告人即被告徐立宸（下稱抗告人）實際居
    住地址乃經限制住居之臺北市○○區○○街00號7樓，戶籍址則
    係出租他人使用，是抗告人實際取得本件判決書時，所餘時
    間已不足上訴。另抗告人具中低收入戶資格，卻未經選任律
    師，且抗告人在8月有精神鑑定，請納入參考等語。
二、按上訴期間為20日，自送達判決後起算，刑事訴訟法第349
    條前段定有明文。又原審法院認為上訴不合法律上之程式或
    法律上不應准許或其上訴權已經喪失者，應以裁定駁回之，
    刑事訴訟法第362條前段亦有明定。
三、再按送達於應受送達人之住居所、事務所或營業所行之；送
    達於住居所、事務所或營業所不獲會晤應受送達人者，得將
    文書付與有辨別事理能力之同居人或受僱人，此觀刑事訴訟
    法第62條準用民事訴訟法第136條第1項前段、第137條第1項
    規定自明。又受公寓大廈管理委員會僱用之管理員，其所服
    勞務包括為公寓大廈住戶接收文件，性質上應屬全體住戶之
    受僱人。郵政機關之郵差送達文書於住居所、事務所或營業
    所，不獲會晤應受送達人，而將文書付與公寓大廈管理員者
    ，為合法送達，至該管理員何時將文書轉交應受送達人，對
    已生之送達效力不生影響（最高法院93年度台上字第2251號
    判決、97年度台抗字第624號裁定意旨參照）。　
四、經查：
㈠本件抗告人因竊盜案件，經原審於民國111年1月22日以111年度
  桃簡字第96號判決判處應執行罰金新臺幣5萬8,000元，該判決
  正本已於111年2月7日送達抗告人位於「臺北市○○區○○街00巷0
  號2樓之5」之住所，並由抗告人之受僱人即該址之公寓大廈管
  理員簽收等節，有上揭判決、送達證書可參（見桃簡卷第57至
  62頁、第65頁）。依上說明，其上訴期間即應自111年2月8日
  （即送達判決之翌日）起算20日，並於依刑事訴訟法第66條之
  規定扣除在途期間3日後，至111年3月2日即告屆滿。而抗告人
  遲至111年4月7日始具狀提出上訴此情，亦有抗告人之刑事書
  狀暨其上本院收狀戳章可佐（見桃簡卷第81頁）。是抗告人所
  提第二審上訴既已逾上訴期間，而不合法律上程式，且屬無可
  補正，則原審以抗告人上訴逾期為由，於111年6月22日裁定駁
  回其上訴，於法核無違誤。
㈡抗告人雖辯以其實際住所為「臺北市○○區○○街00號7樓」，故未
  能及時收受原審判決等語。然查，抗告人之戶籍地自100年12
  月20日迄今均為「臺北市○○區○○街00巷0號2樓之5」此節，有
  抗告人之個人戶籍資料足考；而抗告人於警詢、偵查中自述之
  住所，始終均為前揭臺北市中山區址，嗣後亦未曾陳明其有未
  居住於戶籍地或另有其他居所而指定送達之情形，亦有警詢、
  偵訊筆錄可稽（見速偵卷第15頁、第17頁、第119頁），則抗
  告人於本案自始至判決之際，皆有以該址為住所之意思，當足
  認定。況抗告人直至其於111年4月7日具狀上訴時，於書狀所
  書之聯絡地址，仍僅有前揭臺北市中山區址，全未見其另填載
  其他地址等情，同有抗告人之刑事書狀足憑（見桃簡卷第81頁
  ），益徵抗告人確係以此址即戶籍地為住所，並以之為收受送
  達文書之址無疑，原審按抗告人之戶籍地送達本案判決，自無
  違法可言，抗告人仍執前詞及就實體部分所為答辯，泛言指摘
  原審駁回其第二審上訴之裁定不當，顯乏其據。
㈢基上，原審以抗告人所提上訴為不合法，裁定駁回其上訴，於
  法並無不合，抗告人本件抗告為無理由，應予駁回。
五、據上論斷，依刑事訴訟法第455條之1第4項、第5項、第412 
    條，裁定如主文。
中　　華　　民　　國　　111 　年　　7 　　月　　20　　日
                  刑事第十五庭　審判長法　官　林龍輝
                                      法  官  林岷奭
                                      法  官  郭于嘉
以上正本證明與原本無異。
不得抗告。
        　　　　　　　　　　　　　　　書記官　蔡得憲　
中　　華　　民　　國　　111 　年　　7 　　月　　21　　日